臺灣板橋地方法院刑事判決　　　　　　 96年度訴緝字第5號
公　訴　人　臺灣板橋地方法院檢察署檢察官
被　　　告　甲○○
　　　　　　　　　　　號1樓
　　　　　　　　　（現另案於臺灣臺北監獄臺北分監執行中）
上列被告因毒品危害防制條例案件，經檢察官提起公訴（案號：
93年度核退毒偵字第1416號），本院判決如下：
    主  文
甲○○施用第一級毒品，累犯，處有期徒刑捌月，扣案海洛因壹
包（淨重零點零伍公克）沒收銷燬之，包裹該海洛因之外包裝塑
膠袋壹只沒收；又施用第二級毒品，累犯，處有期徒刑肆月，扣
案安非他命陸包（淨重捌點柒公克）沒收銷燬之，包裹該安非他
命之外包裝塑膠袋陸只及安非他命吸食器壹組均沒收。應執行有
期徒刑拾月，扣案海洛因壹包（淨重零點零伍公克）、安非他命
陸包（淨重捌點柒公克）均沒收銷燬之；包裹上開海洛因之外包
裝塑膠袋壹只、包裹上開安非他命之外包裝塑膠袋陸只及安非他
命吸食器壹組均沒收。
    事  實
一、甲○○前因贓物案件，經本院90年度訴字第1018號判決處有
    期徒刑5 月，如易科罰金以銀元300 元折算1 日確定，嗣於
    民國91年8 月14日執行完畢；另因施用毒品案件，經本院先
    後以90年度毒聲字第1814號、92年度毒聲字第3704號裁定送
    觀察、勒戒後，均認無繼續施用毒品之傾向，而先後於90年
    5 月9 日、93年8 月12日釋放出所，並經臺灣板橋地方法院
    檢察署檢察官分別於90年5 月9 日、93年8 月16日以90年度
    毒偵字第1890號、93年度毒偵緝字第304 號為不起訴處分確
    定。
二、詎甲○○猶不知戒除毒癮，復於前開最後觀察勒戒釋放並經
    二次不起訴處分後之5 年內，基於施用第一級毒品海洛因之
    犯意，於93年9 月17日23時許為警採尿前回溯24小時（起訴
    書誤載為26小時）之某時，在不詳處所以不詳方式施用第一
    級毒品海洛因一次；另基於施用第二級毒品安非他命之犯意
    ，於93年9 月17日傍晚時分（起訴書略載為採尿前96小時某
    時），在臺北縣三重市○○街43號3 樓住處，以將安非他命
    置入吸食器內以火燒烤使之產生煙霧而施取其煙之方式，施
    用安非他命一次。嗣於93年9 月17日20時50分許，在臺北縣
    三重市○○街43號3 樓，為警持搜索票搜索後扣得其所有海
    洛因1 包（淨重0.05公克）、安非他命6 包（淨重8.7 公克
    ）及供施用安非他命所用之安非他命吸食器1 組，並於同日
    23 時 許經警採其尿液送驗後查悉上情。
三、案經臺北市政府警察局萬華分局移送臺灣板橋地方法院檢察
    署檢察官偵查起訴。
    理  由
甲、證據能力方面：
    本件檢察官、被告於本院審理中迄於言詞辯論終結前，未就
    本院所調查之證據主張有刑事訴訟法所定不得為證據之情形
    ，是應認已同意本案卷內證據資料均得作為本案證據，且經
    本院審酌後，認下列所引用之證據並無違法取證或證據力明
    顯偏低之情形，以資為證據並無不當，是揆諸刑事訴訟法第
    159 條之5 規定意旨，本案經調查之證據，均有證據能力，
    合此敘明。
乙、實體方面：
一、施用第二級毒品安非他命部分：
    查被告甲○○於93年9 月17日傍晚時分，在臺北縣三重市○
    ○街43號3 樓住處，以將安非他命置入吸食器內以火燒烤使
    之產生煙霧而吸取其煙之方式，施用安非他命一次之事實，
    業據其於本院審理中坦承不諱（本院96年度訴緝字第5 號刑
    事卷〈下簡稱訴緝卷〉第24頁），且被告於93年9 月17日23
    時許為警採取之尿液經送檢驗結果呈安非他命陽性反應，有
    臺灣尖端先進生技醫藥股份有限公司93年9 月24日所出具濫
    用藥物檢驗報告乙份在卷可稽（偵查卷第35頁），並有被告
    自承係其所有供施用安非他命所用之安非他命6 包（淨重8.
    7 公克）及吸食器1 組扣案可佐，足認被告自白與事實相符
    ，被告此部分犯行自甚明確。
二、施用第一級毒品海洛因部分：
(一)訊據被告否認有何施用第一級毒品海洛因之犯行，辯稱伊未
    施用海洛因云云。
(二)惟查，被告於93年9 月17日20時50分許在其上揭住處，為警
    搜扣得之海洛因1 包，經送法務部調查局鑑驗結果確係第一
    級毒品海洛因，其淨重為0.05公克等，有該局93年10月22日
    調科壹字第060008971 號鑑定通知書附卷足稽（偵查卷第36
    頁），而該海洛因係被告購買所得欲供施用乙節，復據被告
    分別於警詢及本院審理中供承無訛（偵查卷第11頁、本院訴
    緝卷第24頁），可見被告於為警查獲前已有施用第一級毒品
    海洛因之意。
(三)次查，被告於93年9 月17日23時許為警採取之尿液經送臺灣
    尖端先進生技醫藥股份有限公司檢驗，該公司除以EIA 酵素
    免疫分析法作初步檢驗外，並以GC／MS氣相層析／質譜儀法
    加以確認，結果除呈安非他命類陽性反應，亦呈嗎啡陽性反
    應，此有上開臺灣尖端先進生技醫藥股份有限公司93年9 月
    24日所出具濫用藥物檢驗報告乙份在卷足憑（偵查卷第35頁
    ）。又施用海洛因24小時內，約有施用劑量之百分八十經由
    尿液排出，其主要代謝物為嗎啡共軛物Morphine-3-glucuro
    nide（M-3-G） ，百分之五至七為嗎啡，但由於海洛因毒品
    常含有六- 乙醯可待因雜質成分，該成分可代謝成可待因或
    其共軛物，故施用該毒品後一段時間內，於尿液有可能檢出
    嗎啡及可待因陽性反應，惟可檢出之濃度與施用劑量、施用
    頻率、飲用水之多寡、個人體質、代謝情況及尿液收集時間
    等因素有關，依個案而異等，有行政院衛生署管制藥品管理
    局93年12月2 日管檢字第0930011566號函乙紙附卷可參（附
    於本院卷）。由此，益證被告確有於警員採尿前回溯24小時
    內某時，施用第一級毒品海洛因之行為無疑。被告辯稱伊未
    施用云云，顯與事實不符，礙難採信。
三、又被告前因施用毒品案件，經本院先後以90年度毒聲字第18
    14號、92年度毒聲字第3704號裁定送觀察、勒戒後，均認無
    繼續施用毒品之傾向，而先後於90年5 月9 日、93年8 月12
    日釋放出所，並經臺灣板橋地方法院檢察署檢察官分別於90
    年5 月9 日、93年8 月16日以90年度毒偵字第1890號、93年
    度毒偵緝字第304 號為不起訴處分確定，有臺灣高等法院被
    告前案紀錄表在卷可按。被告於觀察勒戒執行完畢及不起訴
    處分確定後，5 年內再為施用毒品犯行亦明。本件事證明確
    ，被告犯行洵堪認定。
四、論罪科刑之理由：
(一)被告行為後，刑法及施行法均經總統修正公布，並均於95年
    7 月1 日施行，參酌最高法院95年5 月23日刑事庭第8 次會
    議決議意旨，修正後刑法第2 條第1 項之規定，係規範行為
    後法律變更所生新舊法律比較適用之準據法，於刑法施行後
    ，應適用修正後刑法第2 條第1 項之規定，為「從舊從輕」
    之比較，而其中與本案有關之刑法第33條第5 款罰金刑之最
    低刑度、第47條累犯、第51條5 款定應執行刑等規定均經修
    正變更，經綜合比較新舊法結果，以修正前刑法之規定較有
    利於被告，是上揭部分應一併適用修正前刑法之規定，合先
    說明。（至刑法第38條僅屬文字修正，非屬法律變更，應無
    比較新舊法之問題）。
(二)核被告所為，係犯毒品危害防制條例第10條第1 項施用第一
    級毒品罪及同條第2 項之施用第二級毒品罪。其施用前後非
    法持有毒品之低度行為，為其施用毒品之高度行為所吸收，
    不另論罪。又被告所犯二罪，犯意各別，行為互殊，應分論
    併罰。再被告前因贓物案件，經本院90年度訴字第1018號判
    決處有期徒刑5 月，如易科罰金以銀元300 元折算1 日確定
    ，嗣於91年8 月14日執行完畢，有臺灣高等法院被告前案紀
    錄表在卷可按，其於5 年內再故意犯有期徒刑以上之本罪，
    均應依修正前刑法第47條累犯規定加重其刑。
(三)爰審酌被告曾因施用毒品經二次觀察勒戒後，仍未能戒斷其
    施用毒品之惡習，再為本件犯行，足見其自制力薄弱，惟因
    施用毒品本質上屬被告自戕身體健康之行為，並無加害他人
    ，再衡量其本件施用毒品時間之長短、素行及犯後僅坦承施
    用安非他命之犯行之態度等一切情狀，分別量處如主文所示
    之刑，並修正依前刑法第51條第5 款規定定其應執行刑，以
    示懲儆。扣案海洛因1 包（淨重0.05公克）、安非他命6 包
    （淨重8.7 公克），均屬查獲之毒品，依毒品危害防制條例
    第18條第1 項前段規定，不問屬於犯人與否，沒收銷燬之。
    至包裹上開海洛因之外包裝塑膠袋1 只、包裹上開安非他命
    之外包裝塑膠袋6 只及安非他命吸食器1 組，均係被告所有
    供施用毒品所用之物，已如前述，應依刑法第38條第1 項第
    2 款宣告沒收。
五、應適用之法條：
(一)刑事訴訟法第299 條第1 項前段。
(二)毒品危害防制條例第10條第1 項、第2 項、第18條第1 項前
    段。
(三)刑法第11條前段、第2 條第1 項、修正前刑法第47條、第51
    條第5 款、刑法第38條第1 項第2 款。
本案經檢察官彭聖斐到庭執行職務。
中　　華　　民　　國　　96　　年　　2 　　月　　6 　　日
　　　　　　　　　     刑事第六庭審判長法　官  許仕楓
　　　　　　　　　　　　　　           法  官  饒金鳳
                                       法  官  林鈺琅
上列正本證明與原本無異。
如不服本判決，應於送達後十日內向本院提出上訴狀
                                       書記官　林進煌
中　　華　　民　　國　　96　　年　　2 　　月　　6 　　日
附錄：本案論罪科刑法條全文
毒品危害防制條例第10條
施用第一級毒品者，處 6 月以上 5 年以下有期徒刑。
施用第二級毒品者，處 3 年以下有期徒刑。
毒品危害防制條例第18條
查獲之第一、二級毒品及專供製造或施用第一、二級毒品之器具
，不問屬於犯人與否，均沒收銷燬之；查獲之第三、四級毒品及
製造或施用毒品之器具，無正當理由而擅自持有者，均沒入銷燬
之。但合於醫藥、研究或訓練之用者，得不予銷燬。
前項合於醫藥、研究或訓練用毒品或器具之管理辦法，由法務部
會同行政院衛生署定之。
